【裁判字號】    98,交聲,1550
【裁判日期】    980827
【裁判案由】    違反道路交通管理處罰條例聲明異議
【裁判全文】
臺灣桃園地方法院交通事件裁定        98年度交聲字第1550號
原處分機關  交通部公路總局新竹區監理所中壢監理站
異  議  人
即受處分人  甲○○
上列異議人即受處分人因違反道路交通管理處罰條例事件，對交
通部公路總局新竹區監理所中壢監理站民國98年6 月11日以壢監
裁字第裁53-D00000000號違反道路交通管理事件裁決書所為之處
分（原舉發案號：桃園縣政府警察局98年2 月16日桃警交相字第
D00000000 號舉發違反道路交通管理事件通知單），聲明異議，
本院裁定如下：
    主  文
異議駁回。
    理  由
一、原處分意旨略以：本件異議人即受處分人甲○○駕駛其妻徐
    慧如所有之車牌號碼9N－8801號自小客車，於民國98年1 月
    28日上午9 時46分許，行經桃園縣平鎮市○○路○○段531
    號前，超速達22公里，因該路段速限為每小時50公里，是異
    議人之車速業已超過規定之最高限速22公里，而為該路段設
    置之自動測速照相儀器拍照存證，經桃園縣政府警察局交通
    隊依上開自動測速照相儀器所拍採證照片，以桃警交相字第
    D00000000 號舉發違反道路交通管理事件通知單，逕行舉發
    其有「限速50公里，經自動測速照相測得時速72公里，超速
    22公里，行車超速20公里以上未滿40公里」之違規行為，認
    有違反道路交通管理處罰條例第40條之情形，之後將本件移
    送原處分機關處理，經上開車輛之車主徐慧如於98年3 月26
    日委託其夫甲○○向原處分機關提出申報，告知本件違規人
    應為甲○○，而非上開車輛車主本人，經原處分機關發函通
    知甲○○，甲○○於應到案日期前提出申訴，經原處分機關
    函請原舉發單位查覆後之調查結果，仍認甲○○駕駛上開車
    輛有「汽車駕駛人行車速度，超過規定之最高時速20 公 里
    以上40公里以下」之違規行為，乃依道路交通管理處罰條例
    第40條及違反道路交通管理事件統一裁罰基準表之規定，裁
    處汽車駕駛人甲○○罰鍰新台幣1,800 元，並依同條例第63
    條第1 項規定記違規點數1 點乙節，合先認定。
二、本件聲明異議意旨略以：異議人即受處分人甲○○固不否認
    曾於上揭時間駕駛車牌號碼9N－8801號自小客車，行經上開
    舉發地點之事實，惟矢口否認有何超速違規，辯稱：該時、
    地疑有銀色三菱車輛超速行駛，致其駕駛之車輛亦被拍照舉
    發，原舉發機關之回函並未解釋其被測速拍照之前一組違規
    車輛，是否為其所述之銀色三菱車輛及時間是否接續，而其
    向原處分機關調閱之舉證照片竟與原舉發機關函覆之測速照
    片一模一樣，故其無法釋疑；另原處分機關回函所附之測速
    儀器合格證明書，亦無法證明該合格證明書即係拍攝其違規
    超速之測速儀器之合格證明書，為此聲明不服，爰具狀聲明
    異議，請求撤銷原處分云云。
三、按行車速度，依標誌或標線之規定，道路交通安全規則第93
    條第1 項定有明文。次按汽車駕駛人，行車速度超過規定之
    最高時速，處新臺幣（下同）1,200 元以上2,400 元以下罰
    鍰，並記違規點數1 點，道路交通管理處罰條例第40條、第
    63條第1 項第1 款分別定有明文。再按交通警員製單舉發違
    反道路交通管理處罰條例所列之違規事實，本質上為行政處
    分，係公務員基於職務上權力，依法就特定之具體事件所為
    具公法上效果之單方行政行為，基於公務員為公法上行為具
    有公信力之原則，該行政處分當可被推定為真正，其據以依
    法處分之事實認定亦為正確無誤，本此公信原則，乃立法者
    賦予行政機關制定違反道路交通事件統一裁罰標準及處理細
    則，使執勤警員得當機處分（如該細則第23條）以維護交通
    秩序、安全之行政目的，反之，若謂公務員一切行政行為均
    需預留證據以證其實，則國家行政勢必窒礙難行，據此，刑
    事訴訟法就犯罪證據有關之規定中，與屬行政秩序罰之交通
    違規裁罰本旨不合之部分，自不在準用之列。是若無證據足
    資證明執勤員警之舉發有誤或有捏造事實違法取締之情事，
    則執勤警員本其維護交通秩序、安全職責所為之舉發，自應
    受到合法、正確之推定，合先敘明。
四、本院查：
  (一)上揭時地違規事實，有現場測速採證照片1 幀及桃警交相字
    第D00000000 號舉發違反道路交通管理事件通知單1 紙在卷
    可稽，觀諸該採證照片上之紀錄可知，拍照採證斯時所拍攝
    到之車輛車速為每小時72公里，該處測速地段是「桃園縣道
    113 號中豐路山頂段531 號前」，該照片所拍攝之車輛僅有
    車號9N-8801 號自小客車1 輛，其前後左右並無任何汽車、
    機車等車輛經過乙節甚明，由此可知該採證照片所攝得行車
    速度為每小時72公里之車輛確為異議人駕駛之車號9N-8801
    號自小客車無疑，是異議人確有原處分意旨所指之違規行為
    存在，至堪認定。至異議人所指：該時、地疑有銀色三菱車
    輛超速行駛，致其駕駛之車輛亦被拍照舉發云云，要無積極
    證據以實其說，本院尚難遽信為真。
  (二)次查，本件違規地點所設自動測速照相儀器，係屬規格為24
    .125GHz （K-Band）照相式，廠牌為GATSOMETER，主機及天
    線型號均為「TYPE 24 」，主機及天線器號均為「2507」之
    雷達測速儀；該雷達測速儀之檢定合格單號碼為「M0GA0000
    000A，M0GA0000000B」，於本件違規日期前最近一次之檢定
    日期為「97年6 月9 日」，有效期限為「98年6 月30日」等
    情，有桃園縣政府警察局98年5 月6 日桃警交字第09800554
    02號函檢送之經濟部標準檢驗局97年6 月9 日雷達測速儀檢
    定合格證書影本1 紙附卷可參可稽。本院審酌該雷達感應測
    速儀，業經經濟部標準檢驗局檢驗合格，而本件違規日期又
    係在檢定合格之有效期限內，足認該雷達感應測速儀之執行
    準確度，並無疑慮，異議人就此所指：原處分機關回函所附
    之測速儀器合格證明書，無法證明為拍攝其違規超速之測速
    儀器所有云云，亦無所據，不足採信。
五、綜上所述，原處分機關認異議人有前述違規情事，而依道路
    交通管理處罰條例第40條規定，就異議人所涉「行車速度超
    過規定之最高時速20公里以上未滿40公里」之違規行為，裁
    處罰鍰1,800 元，並依同條例第63條第1 項第1 款記違規點
    數1 點乙節，尚屬合法妥適，核無違誤，本件異議人之異議
    為無理由，應予駁回。
六、據上論斷，應依道路交通管理處罰條例第87條第2 項、道路
    交通案件處理辦法第19條，裁定如主文。
中    華    民    國    98    年    8     月    27    日
                  交通法庭    法  官  胡芷瑜
以上正本證明與原本無異。
如不服本裁定，應於裁定送達後5 日內向本院提出抗告狀。
                              書記官  張懿昀
中    華    民    國    98    年    8     月    27    日


司法院資訊處製作；財團法人民間司法改革基金會備份。
